【裁判字號】    92,訴,1091
【裁判日期】    920930
【裁判案由】    違反槍砲彈藥刀械管制條例
【裁判全文】
臺灣桃園地方法院刑事判決                        九十二年度訴字第一九一號
    公  訴  人  臺灣桃園地方法院檢察署檢察官
    被      告  甲○○
右列被告因違反槍砲彈藥刀械管制條例案件，經檢察官提起公訴（九十二年度偵字第
七二０一號），本院判決如左：
    主  文
甲○○未經許可，寄藏可發射子彈具有殺傷力之改造玩具手槍，處有期徒刑壹年貳月
，併科罰金新台幣貳萬元，罰金如易服勞役，以銀元佰元即新台幣玖佰元折算壹日
，扣案之仿ＢＥＲＥＴＴＡ廠半自動手槍改造之玩具手槍（槍枝管制編號00000
00000號，含彈匣壹個）壹枝沒收。
    事  實
一、甲○○（起訴書誤載為楊世昌、高世豪）前於民國八十年、八十一年間因違反懲
    治盜匪條例及麻醉藥品管理條例案件，經臺灣臺北地方法院分別判處有期徒刑三
    年六月、五月，應執行有期徒刑三年九月，於八十五年二月二十三日執行完畢（
    不構成累犯）詎仍不知悔改，明知未經許可，不得寄藏可發射子彈具有殺傷力之
    槍枝，竟於九十一年六月間某日，在桃園縣桃園市○○○路之居處，受「游輝言
    」之託，代為保管具殺傷力之仿BERETTA廠半自動手槍製造之改造玩具手槍一枝
    （含彈匣一個，槍支管制編號0000000000號），而未經許可寄藏可發
    射子彈具有殺傷力之槍枝，九十二年二月間，甲○○遷居桃園縣桃園市○○○街
    一四六巷八之一號（起訴書誤載桃園縣中壢市華忠新村七十一號）後，為掩人耳
    目避警查緝，乃將該改造玩具手槍以包裝紙包裹後裝入紙盒再放入大型紙箱，其
    上再覆蓋報紙等雜物，而大型紙箱之上並堆放電器用品等物以掩飾，嗣於九十二
    年四月十四日一時三十分許，經警在上址查獲，並扣得改造手槍一枝。
二、案經桃園縣警察局桃園分局報請臺灣桃園地方法院檢察署檢察官偵查起訴。
    理  由
一、訊據被告甲○○矢口否認有寄藏具殺傷力之改造玩具手槍犯行，辯稱：扣案玩具
    手槍，係綽號「阿蘭」男子於九十一年六月間在伊位於桃園縣桃園市○○○路之
    居處交給伊保管，當時該玩具手槍係以水果紙箱包裝，「阿蘭」交待伊不可打開
    看，約二、三日後即會取回，因之伊並不知該紙箱究係放置何物云云。
二、經查：扣案改造玩具手槍（槍支管制編號0000000000號）經鑑定結果
    ，槍身為塑膠材質，滑套為金屬材質，係仿BERETTA廠半自動手槍製造之金屬玩
    具槍身與土造金屬滑套、槍管組合而成改造手槍，可擊發適用之子彈，認具殺傷
    力。有內政部警政署刑事警察局槍彈鑑定書一份在卷可稽。
三、被告雖辯稱扣案改造玩具手槍係綽號「阿蘭」之成年男子（警詢時另稱「阿言」
    ，並指認「游輝言」）於九十一年六月間在伊桃園市○○○路居處所寄放，當時
    係以紙盒包裝，因之伊並不知盒內究為何物云云。然查，被告對於扣案改造玩具
    手槍之來源，於警詢時供稱係游輝言於九十一年六月間在其桃園市○○○路的租
    屋處將一盒東西交給伊保管，並叫伊不要打開等語（見九十二年度偵字第七二０
    一號卷第六頁），惟於偵查時則改稱係「阿郎寄到我那邊給我」（見同上偵卷第
    四十五頁反面），被告對於如何取得扣案改造玩具手槍，先後供述並不一致，其
    供詞之信憑性，已值懷疑，又扣案改造玩具手槍為警查獲時，係先以包裝紙包裹
    槍枝後裝入紙盒再放入大型紙箱，其上再覆蓋報紙等雜物，而大型紙箱之上並堆
    放有電器用品等情，已據證人即警員賴惠中於偵查時到場證述在卷，並有查獲現
    場照片八幀在卷可稽，則以查獲當時扣案改造玩具手槍經層層掩敝藏放之情，如
    係一般受寄物品斷不至此，又被告自承係自九十一年六月間起即受「游輝言」之
    託寄放紙盒，然「游輝言」既未依約於數日內取回該紙盒，且迄本件九十二年四
    月十四日被告為警查獲之時，已歷經八個月，其間被告甚且曾遷居，則於此長達
    八個月期間，被告辯稱其不知「游輝言」所寄放者係改造玩具手槍，孰能置信，
    顯見被告辯稱「游輝言」寄放紙盒時，不知盒中究為何物云云，委屬犯後卸責之
    詞，並不足採信。本件事證明確，被告犯行堪予認定，應予依法論科。
四、核被告所為，係犯槍砲彈藥刀械管制條例第十一條第四項之未經許可寄藏改造玩
    具手槍罪。又寄藏改造玩具手槍罪為繼續犯，其犯罪之完結須繼續至寄藏行為終
    了時為止，且受人委託代為保管，其保管亦屬持有，惟其持有係受寄之當然結果
    ，不另就持有予以論罪。爰審酌被告犯罪之動機、目的、手段，犯罪所生之危害
    ，及犯罪後之態度等一切情狀，量處如主文所示之刑，並諭知罰金易服勞役之折
    算標準。扣案具殺傷力改造玩具手槍一枝（槍支管制編號0000000000
    號）為違禁物，應依刑法第三十八條第一項第一款宣告沒收。
據上論斷，應依刑事訴訟法第二百九十九條第一項前段，槍砲彈藥刀械管制條例第十
一條第四項，刑法第十一條前段、第四十二條第二項、第三十八條第一項第一款，現
行法規所定貨幣單位折算新台幣條例第二條，罰金罰鍰提高標準條例第二條，判決如
主文。
本案經檢察官柯怡如到庭執行職務。
中      華      民      國      九十二      年    九      月    三十    日
    臺灣桃園地方法院刑事庭第九庭
                                    法  官    黃  斯  偉
右正本證明與原本無異。
如不服本判決，應於判決送達後十日內向本院提出上訴狀( 應附繕本 )，上訴於
臺灣高等法院。
                                    書記官    李  珈  慧
中      華      民      國      九十二      年    十      月      一    日
論罪法條之依據：
槍砲彈藥刀械管制條例第十一條
未經許可，製造、販賣或運輸第四條第一項第一款所稱其他可發射金屬或
子彈具有殺傷力之各式槍砲者，處五年以上有期徒刑，併科新臺幣一千萬
元以下罰金。
未經許可，轉讓、出租或出借前項所列槍砲者，處三年以上十年以下有期
徒刑，併科新臺幣七百萬元以下罰金。
意圖供自己或他人犯罪之用，而犯前二項之罪者，處無期徒刑或七年以上
有期徒刑，併科新臺幣一千萬元以下罰金。
未經許可，持有、寄藏或意圖販賣而陳列第一項所列槍砲者，處一年以上
七年以下有期徒刑，併科新臺幣七百萬元以下罰金。
第一項至第三項之未遂犯罰之。


司法院資訊處製作；財團法人民間司法改革基金會備份。
